臺灣彰化地方法院刑事判決　　　　　　　94年度易字第1077號
公　訴　人　臺灣彰化地方法院檢察署檢察官
被　　　告　乙○○
　　　　　　　　　　　號
選任辯護人　黃茂松律師
上列被告因竊盜案件，經檢察官提起公訴（94年度偵字第6555號
），於本院準備程序中，被告就被訴事實為有罪之陳述，經裁定
改行簡式審判程序，本院判決如下：
    主  文
乙○○攜帶兇器竊盜，累犯，處有期徒刑柒月。扣案之橘色手電
筒及活動扳手各壹支，均沒收之。
    事  實
一、乙○○因肅清煙毒條例等案件，經本院於民國（下同）86年
    11月13日，以86年度訴字第659號，攜帶兇器竊盜部分判處
    有期徒刑10月，施用毒品部分判處有期徒刑3年1月，非法吸
    用化學合成麻醉藥品部分判處有期徒刑4月，應執行有期徒
    刑3年10月確定，於86年12月6日入監執行，嗣於88年6月10
    日縮短刑期假釋出獄；又因贓物案件，經本院於89年4月25
    日以89年度易字第34號判處有期徒刑4月確定，及因竊盜案
    件，經本院於90年11月18日以90年度易字第576號判處有期
    徒刑10月確定，並因此撤銷假釋，於90年5月22日入監執行
    殘刑，殘刑部分並與上開二案合併執行，嗣於92年10月23日
    因縮短刑期假釋出監，甫於92年12月30日縮刑期滿未經撤銷
    假釋而執行完畢。詎乙○○仍不知悔改，因怕仇家尋仇，竟
    意圖為自己不法之所有，於94年8月16日3時30分，在彰化縣
    和美鎮○○路○段289號前，持己有之橘色手電筒1支作為照
    明，並以己有且客觀上對人之生命、身體有危害足而以供兇
    器使用之活動扳手1支，竊取甲○○所有之車牌號碼YR─
    4709 號自用小客車之車牌2面，得手後，旋利用雙面膠帶將
    上述車牌膠黏懸於其所有車牌號碼1259—LG號自用小客車之
    前、後車牌上，留供己用，後因乙○○身體不適，遂駕駛該
    車前往不知情之葉承錐（另為臺灣彰化地方法院檢察署檢察
    官為不起訴處分）住處，搭載葉承錐欲其陪同前往就診。嗣
    於當日5時許，乙○○駕駛上述所有之自用小客車搭載葉承
    錐，途經彰化縣彰化市○○路128巷口，經警發覺可疑上前
    盤查，遂當場查獲並從乙○○身上扣得其所有之手電筒2支
    （橘色及綠色各1支）、活動扳手1支、口罩1個，復再於乙
    ○○所有之前揭自用小客車上扣得上述失竊車牌2面，及乙
    ○○所任職之金龍發石材有限公司所有之尖刀1把、口罩1個
    、手套1付、無線電2支、黑色手提袋1只（內含鐵剪1組、鐵
    撬2支、固定鉗2支、水管鉗1支、螺絲起子3支、美工刀1支
    、活動扳手2支、六角扳手1付、活動鉗1支、T字扳手1支）
    ，始查悉上情。
二、案經彰化縣縣警察局彰化分局報請臺灣彰化地方法院檢察署
    檢察官偵查起訴。
    理  由
一、按除被告所犯為死刑、無期徒刑、最輕本刑為3年以上有期
    徒刑之罪或高等法院管轄第1審案件者外，於前條第1項程序
    進行中，被告先就被訴事實為有罪之陳述時，審判長得告知
    被告簡式審判程序之旨，並聽取當事人、代理人、辯護人及
    輔佐人之意見後，裁定進行簡式審判程序；除簡式審判程序
    及簡易程序案件外，第1審應行合議審判，刑事訴訟法第273
    條之1第1項、第284條之1分別定有明文。本件被告乙○○所
    涉係死刑、無期徒刑、最輕本刑為3年以上有期徒刑之罪或
    高等法院管轄第1審案件以外之罪，並於本院行準備程序時
    就被訴事實為有罪之陳述，本院合議庭依前揭規定，經評議
    結果，裁定改由受命法官獨任行簡式審判程序，先予敘明。
二、上開事實，業據被告乙○○於本院審理時坦承不諱，核與被
    害人甲○○於警詢時之指述相符（見偵卷第20頁），且有贓
    物認領保管單（偵卷第36頁）、車輛車牌失竊作業—查獲車
    牌認可資料（偵卷第40頁）、車輛竊盜車牌失竊資料個別查
    詢報表各1紙（偵卷第41頁）及查獲照片5張（偵卷第37—39
    頁）在卷可稽，復有扣案之被告所有、且供本件竊盜犯行所
    用之橘色手電筒及活動扳手各1支可資佐證，足見被告之自
    白與事實相符，本件事證明確，被告上開犯行應堪認定。
三、核被告乙○○所為，係犯刑法第321條第1項第3款之攜帶兇
    器竊盜罪。被告前因肅清煙毒條例等案件，經本院於86年11
    月13日，以86年度訴字第659號，攜帶兇器竊盜部分判處有
    期徒刑10月，施用毒品部分判處有期徒刑3年1月，非法吸用
    化學合成麻醉藥品部分判處有期徒刑4月，應執行有期徒刑3
    年10月確定，於86年12月6日入監執行，嗣於88年6月10 日
    縮短刑期假釋出獄；又因贓物案件，經本院於89年4月25 日
    以89年度易字第34號判處有期徒刑4月確定，及因竊盜案件
    ，經本院於90年11月18日以90年度易字第576號判處有期徒
    刑10月確定，並因此撤銷假釋，於90年5月22日入監執行殘
    刑，殘刑部分並與上開二案合併執行，嗣於92年10月23 日
    因縮短刑期假釋出監，甫於92年12月30日縮刑期滿未經撤銷
    假釋而執行完畢，有卷附之臺灣高等法院被告前案紀錄表可
    按，其受有期徒刑之執行完畢，五年以內再犯本件有期徒刑
    以上之罪，為累犯，應依法加重其刑。爰審酌被告雖有多項
    前科，素行非佳，惟其所竊得之車牌價值不高，並與被害人
    甲○○達成和解，有卷附之和解書1份可參，且於本院審理
    時坦承犯行，犯後態度尚稱良好，暨其犯罪之動機、目的、
    手段等一切情狀，量處如主文所示之刑，以示懲儆。扣案之
    橘色手電筒及活動扳手各1支，係被告所有且供本件竊盜犯
    行所用之物，業據被告自承在卷，爰依刑法第38條第1項第2
    款之規定宣告沒收。另扣案之綠色手電筒1支、口罩1個，雖
    為被告所有，惟並非供本件竊盜所用之物，及尖刀1把、口
    罩1個、手套1付、無線電2支、黑色手提袋1只（內含鐵剪1
    組、鐵撬2支、固定鉗2支、水管鉗1支、螺絲起子3支、美工
    刀1支、活動扳手2支、六角扳手1付、活動鉗1支、T字扳手1
    支），係被告所任職之金龍發石材有限公司所有，且非供
    本件竊盜所用之物，亦據被告供承在卷，爰不另為沒收之諭
    知。
據上論斷，應依刑事訴訟法第273條之1第1項、第299條第1項前
段，刑法第321條第1項第3款、第47條、第38條第1項第2款，判
決如主文。
本案經檢察官何蕙君到庭執行職務。
中　　華　　民　　國　　94　　年　　10　　月　　21　　日
                  刑事第二庭    法  官  黃齡玉
以上正本證明與原本無異。
如不服本判決，應於判決送達後10日內，向本院提出上訴狀（ 須
附繕本 ）。
告訴人或被害人對於判決如有不服具備理由請求檢察官上訴者，
其上訴期間之計算係以檢察官收受判決正本之日期為準。
中　　華　　民　　國　　94　　年　　10　　月　　21　　日
                                書記官  施嘉玫
中華民國刑法第321條
犯竊盜罪而有左列情形之一者，處六月以上、五年以下有期徒刑
：
一  於夜間侵入住宅或有人居住之建築物、船艦或隱匿其內而犯
    之者。
二  毀越門扇、牆垣或其他安全設備而犯之者。
三  攜帶兇器而犯之者。
四  結夥三人以上而犯之者。
五  乘火災、水災或其他災害之際而犯之者。
六  在車站或埠頭而犯之者。
前項之未遂犯罰之。
